臺灣新北地方法院板橋簡易庭小額民事判決
111年度板小字第758號
原      告  王榮進  
被      告  湯景森  
兼
法定代理人  湯宜修  
上列當事人間請求侵權行為損害賠償(交通)事件，本院於民國11
1年4月29日言詞辯論終結，判決如下：
    主      文
被告應連帶給付原告新臺幣31,756元，及自民國111年1月3日起
至清償日止，按週年利率5%計算之利息。
原告其餘之訴駁回。
訴訟費用新臺幣1,000元，由被告連帶負擔新臺幣725元，餘由原
告負擔。
本判決原告勝訴部分得假執行。
原告其餘假執行之聲請駁回。
    事實及理由
一、本件被告經合法通知，無正當理由未於言詞辯論期日到場，
    核無民事訴訟法第386條所列各款情形，爰依原告之聲請，
    由其一造辯論而為判決。
二、原告主張：被告乙○○於民國110年9月30日下午4時56分許，
    騎乘車牌號碼000-000普通重型機車，行經新北市○○區○○路0
    00號時，因疏於注意車前狀況，並隨時採取必要之安全措施
    ，先與行人發生碰撞後，滑行撞擊對向車道由原告駕駛其所
    有之車牌號碼000-0000號營業小客車(下稱系爭車輛)，致系
    爭車輛受損，原告因而受有支出系爭車輛維修費用新臺幣(
    下同)36,378元(工資：17,638元、零件：18,740元)，又原
    告駕駛系爭車輛為業，每日營收1,486元，因系爭車輛進廠
    維修5日，而受有營業損失7,430元。以上總計43,808元。又
    被告乙○○於事故發生時為未成年人，原告得請求其法定代理
    人即被告甲○○負連帶賠償責任。為此，爰依侵權行為損害賠
    償之法律關係，請求被告連帶賠償。並聲明：㈠被告應連帶
    給付原告43,808元，及自起訴狀繕本送達翌日起至清償日止
    ，按週年利率5%計算之利息。㈡願供擔保請准宣告假執行。
三、法院之判斷：
  ㈠原告主張被告乙○○於上開時、地騎乘前揭機車，因疏未注意
    車前狀況，而與行人發生碰撞，復滑行撞擊系爭車輛，致系
    爭車輛受損等情，業據提出新北市政府警察局道路交通事故
    當事人登記聯單暨初步分析研判表、國都汽車股份有限公司
    (下稱國都公司)出具之估價單及統一發票為證，並經本院依
    職權向新北市政府警察局板橋分局調閱本件道路交通事故卷
    宗，核閱屬實，又被告就原告主張之前揭事實，業於相當時
    期受合法之通知，而於言詞辯論期日不到場，亦未提出準備
    書狀爭執，依民事訴訟法第436條之23、第436條第2項、第2
    80條第3項準用第1項之規定，視同自認，是依本院調查證據
    之結果，堪信原告前揭主張為真。
  ㈡按因故意或過失，不法侵害他人之權利者，負損害賠償責任
    ；汽車、機車或其他非依軌道行駛之動力車輛，在使用中加
    損害於他人者，駕駛人應賠償因此所生之損害；無行為能力
    人或限制行為能力人，不法侵害他人權利者，以行為時有識
    別能力為限，與其法定代理人連帶負損害賠償責任，前項情
    形，法定代理人如其監督並未疏懈，或縱加以相當之監督，
    而仍不免發生損害者，不負賠償責任，民法第184條第1項前
    段、第191條之2前段、第187條第1項、第2項分別定有明文
    。查被告乙○○騎乘前揭機車，不法侵害原告權利之侵權行為
    事實，業經認定於前，從而，原告依前開規定，訴請被告乙
    ○○負賠償責任，洵屬可採。又被告乙○○為93年6月生，其為
    上揭侵權行為時，未滿20歲，為限制行為能力人
    ，其行為當時顯具有識別能力，而被告乙○○經約定由父親甲
    ○○監護，亦有其個人戶籍資料查詢結果在卷可查，是依前揭
    法條規定，本件原告請求被告甲○○與被告乙○○連帶負損害賠
    償責任，自屬有據。
  ㈢系爭車輛修復費用部分：
　　按物被毀損時，被害人除得依民法第196條請求賠償外，並
    不排除民法第213條至第215條之適用。依民法第196條請求
    賠償物被毀損所減少之價額，得以修復費用為估定之標準，
    但以必要者為限（例如：修理材料以新品換舊品，應予折舊
    ）。被害人如能證明其物因毀損所減少之價額，超過必要之
    修復費用時，就其差額，仍得請求賠償【最高法院77年度第
    9次民事庭會議決議㈠可資參照】。查系爭車輛修復費用為36
    ,378元(工資17,638元、零件18,740元)，此有前揭估價單附
    卷可考。惟該修復費用中零件係以新品更換舊品，則應扣除
    折舊後計算其損害。而依行政院財政部發布之「固定資產耐
    用年數表」規定，運輸業用客車、貨車，其耐用年數為4年
    ，並依同部訂定之「固定資產折舊率表」規定，耐用年數4
    年依定率遞減法之折舊率為千分之438，其最後1年之折舊額
    ，加歷年折舊累計額，其總和不得超過該資產成本原額10分
    之9。準此，系爭車輛係於108年12月出廠，有公路監理電子
    閘門查詢結果乙紙足憑，至事故發生之110年9月30日，系爭
    車輛之實際使用年數為1年10個月，故原告就零件部分得請
    求之金額應以6,688元為限（計算式如附表），加計無須折
    舊之工資17,638元，共計為24,326元(計算式：6,688元＋17,
    638元＝24,326元)，即為原告得請求被告連帶賠償之修理費
    用。
  ㈣營業損失部分：
　　另按損害賠償，除法律另有規定或契約另有訂定外，應以填
    補債權人所受損害及所失利益為限。依通常情形，或依已定
    之計劃、設備或其他特別情事，可得預期之利益，視為所失
    利益，民法第216條定有明文。查原告主張其擔任計程車司
    機，以駕駛系爭車輛為業，每日營業所得為1,486元，系爭
    車輛因本件事故受損進廠5日，致其受有5日之營業損失一情
    ，並提出前揭估價單及台北市計程車商業同業公會109年7月
    17日北市計客字第109272號函為憑，則原告請求被告連帶賠
    償營業損失7,430元（計算式：1,486元×5日＝7,430元），亦
    屬有據。　　
  ㈤準此，原告得請求被告連帶賠償之金額共計31,756元（計算
    式：系爭車輛修復費用24,326元＋營業損失7,430元＝31,756
    元）。
四、綜上所述，原告依侵權行為之法律關係，請求被告連帶給付
    31,756元，及自起訴狀繕本送達翌日即111年1月3日起至清
    償日止，按週年利率5%計算之利息，為有理由，應予准許。
    逾此範圍之請求，則無理由，應予駁回。
五、本件原告勝訴部分係適用小額訴訟程序所為被告敗訴之判決
    ，爰依職權宣告假執行，又原告聲請供擔保宣告假執行之部
    分，僅係促使法院職權發動，毋庸另予准駁之表示。至原告
    敗訴之部分，其假執行之聲請即失所附麗，應予駁回。
六、訴訟費用負擔：本件訴訟費用額為原告已繳納之第一審裁判
    費1,000元，由被告連帶負擔725元，餘由原告負擔。
中    華    民    國   111    年    5     月    20    日
                  臺灣新北地方法院板橋簡易庭
                            法  官  施函妤
以上為正本係照原本作成。
如不服本判決，應於送達後20日內，向本院提出上訴狀並表明上
訴理由，如於本判決宣示後送達前提起上訴者，應於判決送達後
20日內補提上訴理由書（須附繕本）。
中    華    民    國   111    年    5     月    23    日
                            書記官  吳昌穆
附錄：
一、民事訴訟法第436條之24第2項：
    對於小額程序之第一審裁判上訴或抗告，非以其違背法令為
    理由，不得為之。
二、民事訴訟法第436條之25：
    上訴狀內應記載上訴理由，表明下列各款事項：
    (一)原判決所違背之法令及其具體內容。
    (二)依訴訟資料可認為原判決有違背法令之具體事實。
三、民事訴訟法第471 條第1 項：（依同法第436 條之32第2 項
    規定於小額事件之上訴程序準用之）
    上訴狀內未表明上訴理由者，上訴人應於提起上訴後二十日
    內，提出理由書於原第二審法院；未提出者，毋庸命其補正
    ，由原第二審法院以裁定駁回之。　　　　　　　　　　
附表：
折舊時間           金額
第1年折舊值        18,740×0.438=8,208
第1年折舊後價值    18,740-8,208=10,532
第2年折舊值        10,532×0.438×(10/12)=3,844
第2年折舊後價值    10,532-3,844=6,688